臺灣高等法院民事裁定　　　　　　　　　96年度抗字第1868號
抗　告　人　年豐營造股份有限公司
　　　　　　　　　　　　樓
法定代理人　乙○○
代　理　人　甲○○
　　　　　　　　　　　　樓
抗告人因與相對人台北富邦商業銀行股份有限公司間假扣押事件
，對於中華民國93年11月25日臺灣臺北地方法院93年度裁全字第
6924號所為裁定提起抗告，本院裁定如下：
    主  文
抗告駁回。
抗告訴訟費用由抗告人負擔。
    理  由
一、查富邦商業銀行股份有限公司自94年1月1日起與台北銀行股
    份有限公司合併，富邦商業銀行股份有限公司係消滅公司，
    其權利義務由存續之台北銀行股份有限公司概括承受，又台
    北銀行股份有限公司合併同時更名為台北富邦商業銀行股份
    有限公司，有公司變更登記表與行政院金融監督管理委員會
    函可稽（見本院卷第10至12頁），其於民國96年11月19日具
    狀聲明承受訴訟，應予准許（見本院卷第9頁），合先敘明
    。
二、相對人於原法院聲請意旨略以：抗告人前於93年2月13日與
    相對人簽立借據一紙，向相對人借款新台幣（下同）1000萬
    元，約定須按月繳付利息，借款到期全部清償。詎抗告人借
    款後，因存款不足退票而喪失期限利益，上開借款尚餘本金
    359萬7684元及利息、違約金未償。經查抗告人目前債信不
    良，為保全日後之執行，願供擔保以補釋明之不足，請准宣
    告假扣押等語。
三、原裁定以：相對人就其主張之請求及假扣押原因，除已提出
    借據影本等件外，復據陳明願供擔保以補釋明之不足，所請
    假扣押核無不合，爰命相對人以120萬元或同面額之台北市
    政府建設公債90年度第二期債票為債務人供擔保後，得對債
    務人之財產在359萬7684元之範圍內為假扣押等語。
四、抗告人提起本件抗告，惟未到庭或以書狀陳明抗告理由。
五、查相對人主張抗告人於93年2月13日向其借款1000萬元，業
    據相對人提出借據、授信約定書為證，堪認其就請求已為釋
    明；又抗告人於93年9月27日即發生退票情事，93年10月15
    日被列為拒絕往來戶，現已停止營業，且94年12月催收款金
    額為1億4763萬9000元，呆帳金額為5104萬4000元，亦據相
    對人提出財團法人金融聯合徵信中心徵信資料以為釋明（見
    本院卷第27至35頁），足見本件確有日後不能強制執行或甚
    難執行之虞，而有假扣押原因存在。相對人復陳明願供擔保
    以補釋明之不足，其為假扣押之聲請，自無不合，應予准許
    。原裁定定供擔保金額准許假扣押，並無違誤。抗告意旨徒
    謂原裁定不當，求予廢棄，為無理由，應予駁回。
六、據上論結，本件抗告為無理由，依民事訴訟法第495條之1第
    1項、第449條第1項、第95條、第78條，裁定如主文。
中　　華　　民　　國　　96　　年　　12　　月　　31　　日
                    民事第一庭
                        審判長法　官  張耀彩
                              法　官  林金吾
                              法　官  盧彥如
正本係照原本作成。
本裁定除以適用法規顯有錯誤為理由，並經本院許可外，不得再
抗告。如提起再抗告，應於收受後10日內委任律師為訴訟代理人
向本院提出再抗告狀。並繳納再抗告費新台幣１千元。
中　　華　　民　　國　　97　　年　　1 　　月　　3 　　日
　　　　　　　　　　　　　　　書記官  鄭兆璋
